【裁判字號】    98,訴,691
【裁判日期】    990420
【裁判案由】    偽造文書
【裁判全文】
臺灣雲林地方法院刑事判決               98年度訴字第691號
公  訴  人  臺灣雲林地方法院檢察署檢察官
被      告  甲○○
上列被告因偽造文書案件，經檢察官提起公訴（98年度偵字第39
17號），被告就被訴事實為有罪之陳述，本院合議庭裁定進行簡
式審判程序，判決如下：
    主  文
甲○○共同犯變造私文書罪，累犯，處有期徒刑陸月，如易科罰
金，以新臺幣壹仟元折算壹日。未扣案之砂輪機壹台、鐵鎚壹把
，均沒收。
   事  實  及  理  由
一、本件係經被告甲○○就被訴事實為有罪之陳述，而經本院合
    議庭裁定以簡式審判程序審理，則依刑事訴訟法第273 條之
    2 、同法第159 條第2 項之規定，不適用傳聞法則有關限制
    證據能力之相關規定；並得依同法第310 條之2 準用同法第
    454 條之規定製作略式判決書，僅需記載犯罪事實、證據名
    稱及應適用之法條，並得以簡略方式為之，合先敘明。
二、犯罪事實：甲○○前因偽造文書案件，經本院以92年度簡字
    第210 號判處有期徒刑5 月確定，於民國93年6 月25日易科
    罰金執行完畢。仍不知悔改，因乙○○（所涉偽造文書案件
    ，由檢察官另為緩起訴處分）所管領車號8382-SX 號之自小
    客車（登記在乙○○母親葉麗珠名下，車身號碼為WBAAN910
    40ND32860 號，下稱甲車），於96年11月間發生車禍，交由
    他人修理，因修理廠涉及以俗稱「借屍還魂」之方式換裝贓
    車為警查獲，乙○○經警通知領回車牌及引擎。嗣於97年12
    月9 日，乙○○透過友人之介紹，向張博霖購得同類型車號
    7L-5568 號之「權利車」（車身號碼為WBAAN11060NC80889
    號，該自小客車為陳來旺向南山人壽保險股份有限公司貸款
    購得，下稱乙車），並改懸掛車號8382-SX 號之車牌。乙○
    ○為使每年檢驗車輛可以順利通過，乃於98年1 月間，以新
    臺幣（下同）1 萬元之代價，委託甲○○變造乙車之車身號
    碼，而與甲○○共同基於變造準私文書之犯意聯絡，由乙○
    ○在雲林縣二崙鄉之大華合作農場，將乙車交付予甲○○，
    由甲○○將乙車移至其位於雲林縣臺西鄉和豐村新興31之1
    號住處，以其所有之砂輪機將乙車車身號碼磨除與甲車不同
    之部分，再以其所有之鐵鎚及所購得之鋼印字模，將乙車部
    分車身號碼重新鑄打，變更為與甲車車身號碼相同之數字，
    即將車身號碼第6 碼「1 」變更為「9 」、第9 碼「6 」變
    更為「4 」、第12碼「C 」變更為「D 」、第13碼「8 」變
    更為「3 」、第14碼「0 」變更為「2 」、第16碼「8 」變
    更為「6 」、第17碼「9 」變更為「0 」，而變造屬準私文
    書性質之汽車車身號碼，於乙○○交付車輛之翌日，即在上
    開大華合作農場，將變造完成之車輛交付予乙○○，足生損
    害於原製造廠商之關於車身號碼之正確性、監理機關對車輛
    登記管理之正確性及南山人壽保險股份有限公司。
三、前項犯罪事實，有下列證據可資為佐：
  (一)被告甲○○於本院審理時供認不諱。
  (二)證人乙○○於警詢及偵查中之證言（警卷第1 頁至第2 頁背
    面、偵卷第45至46頁、第69至70頁）。
  (三)證人即車號7L-5568 號自小客車購買名義人陳來旺於偵查中
    之證述（偵卷第54至56頁）。
  (四)證人即出售車號7L-5568 號自小客車予乙○○之張博霖於偵
    查中之證言（偵卷第56至57頁）。
  (五)基隆市警察局鑑識課引擎重建鑑識照片、勘查照片、車號7L
    -5568 號自小客車行照、保險證各1 份、汽車讓渡書2 紙（
    警卷第10頁至第17頁背面、偵卷第64頁）。
四、按車身號碼為汽車製造廠商出廠之標誌，乃表示一定用意之
    證明，依刑法第220 條第1 項之規定，應以私文書論，核被
    告甲○○所為，係犯刑法第210 條、第220 條第1 項之變造
    準私文書罪（起訴書記載被告係犯刑法第210 條、第220 條
    第1 項之偽造準私文書罪，業經公訴檢察官當庭更正為同條
    項之變造準私文書罪，見本院卷第91頁審判筆錄）。被告就
    上開犯罪事實，與乙○○有犯意聯絡及行為分擔，為共同正
    犯。被告有如犯罪事實欄所述之前案科刑及執行紀錄，有卷
    附臺灣高等法院被告前案紀錄表可按，其受有期徒刑之執行
    完畢，5 年以內故意再犯有期徒刑以上之罪，為累犯，應依
    刑法第47條第1 項之規定，加重其刑。被告於本院審理時已
    坦承上開車輛之車身號碼係由其自己變造，並未交給他人改
    造，並已詳述其變造之地點及方式，應堪採信，起訴書認乙
    ○○係委由被告將乙車移至不詳地點，由不詳之人，重新打
    造乙車部分之車身號碼，容有未洽，附此敘明。爰審酌被告
    素行不良，先前亦曾因偽造引擎號碼、車身號碼之案件經法
    院判決確定，於執行完畢後，仍不知悔改，再犯相同類型之
    案件，及其犯罪情節、所生危害等一切情狀，量處如主文所
    示之刑，並諭知易科罰金之折算標準。被告變造乙車車身號
    碼所用之砂輪機1 台、鐵鎚1 把等物，係被告所有供本案犯
    罪所用之物，已為被告自承在卷，該砂輪機、鐵鎚雖未扣案
    ，但無證據證明已滅失，應依刑法第38條第1 項第2 款之規
    定沒收之。至被告變造車身號碼所使用之鋼印字模，固為被
    告所購得供犯罪所用，但並非違禁物，亦未扣案，被告復供
    稱：鋼印用完就丟掉了等語（本院卷第96頁反面），為避免
    將來執行困難，不予宣告沒收，併此敘明。
五、據上論斷，應依刑事訴訟法第273 條之1 第1 項、第299 條
    第1 項前段、第310 條之2 、第454 條第1 項，刑法第28條
    、第210 條、第220 條第1 項、第47條第1 項、第41條第1
    項前段、第38條第1 項第2 款，判決如主文。
本案經檢察官陳鋕銘到庭執行職務。
中    華    民    國    99    年    4     月    20    日
                  刑事第四庭  法  官  王  素  珍
以上正本證明與原本無異。
如不服本判決應於收受判決後10日內向本院提出上訴書狀，並應
敘述具體理由；其未敘述上訴理由者，應於上訴期間屆滿後20日
內向本院補提理由書（均須按他造當事人之人數附繕本）。「切
勿逕送上級法院」。
                              書記官  吳  伊  婷
中    華    民    國    99    年    4     月    20    日
附錄本案論罪科刑法條：
中華民國刑法第210條
（偽造變造私文書罪）
偽造、變造私文書，足以生損害於公眾或他人者，處5 年以下有
期徒刑。
中華民國刑法第220條第1項
（準文書）
在紙上或物品上之文字、符號、圖畫、照像，依習慣或特約，足
以為表示其用意之證明者，關於本章及本章以外各罪，以文書論
。
錄音、錄影或電磁紀錄，藉機器或電腦之處理所顯示之聲音、影
像或符號，足以為表示其用意之證明者，亦同。

司法院資訊處製作；財團法人民間司法改革基金會備份。
